# 请教陈版，关于农发基金投入的列报问题

提问人：nenhui 时间：2020-05-11 09:22:00
请教陈版：
本公司是国有企业，持股人为国有资产管理办公室。
2019 年，农发基金以逐年退出的方式投资，占注册资本的30%；约定由县人民政府逐年回购股份。
同时，本公司的子公司也存在类似的情况，农发基金占比20%，也是约定由县人民政府逐年回购股份。
请问：
1 、本公司个别财务报告中实收资本列示该如何列示，是列报国有资产管理办公室70%、农发基金30%呢，还是全部列报为国有资产管理办公室100%。但是国有资产管理办公室（或县人民政府是逐年回购，并没有当期回购，列100%是否适当？）
2 、子公司个别财务报表层面，实收资本该如何列报？子公司中农发基金部分是由县人民政府回购，而不是本公司（母公司）回购。
3 、现金流量表，对于农发基金投资，是列报至“吸收投资收到的现金”还是“收到其他与筹资活动有关的现金”。
4 、权益变动表中，是列报至“所有者投入的资本”还是“其他”，由于子公司的投入是县政府回购，不是本公司回购，是否适合用“所有者投入的资本”列报？
5 、在本公司合并层面，对于子公司中农发基金占比20%，是否要计算少数股东权益，因为这个股份是未来期间逐年回购，当年农发基金仍然占比20%。且这个股份是由县人民政府回购，而不是本公司（母公司）回购。

回答人：chenyiwei
这是比较典型的明股实债投资，其会计处理取决于其具体的业务背景（例如，约定由县人民政府逐年回购股份，但县政府回购后，是否还会转给本企业，最终回购义务的承担着还是本企业或相关子公司，要考虑后续的进一步安排）。可参考：《瑞华研究 2010 ～ 2019 汇编》之“问题4-1-64（接受“明股实债”投资的会计处理问题）”。